Inventaris van het archief van de afdeling Effectenregistratie van de Raad voor het Rechtsherstel, 1945-1971 (1976)
Nationaal Archief, Den Haag
- Afdeling Effectenregistratie van de Raad voor het Rechtsherstel, 2.
  - Secretariaat, 2.2
    - Binnenlandse aanmeldingen, 2.2.3
      - Algemeen, 2.2.3.1
        - Opgaven van aanmeldingen van door de Staat aangewezen inleveringskantoren van effecten ten name van de tegenwoordige bezitter in het kader van de effectenregistratie (Hollerithlijsten)., [1946]; 1520-3840; 2321 gebonden lijsten
          - Code 2148 - 2155., 2902
          - Code 2156, stuknummers 000.001 - 009.999., 2903
          - Code 2156, stuknummers 010.000 - 019.999., 2904
          - Code 2156, stuknummers 020.000 - 029.999., 2905
          - Code 2156, stuknummers 030.000 - 041.999., 2906
          - Code 2157 - 2162., 2907
          - Code 2171 - 2173., 2908
          - Code 2174, coupure f 500,--., 2909
          - Code 2174, stuknummers 000.001 - 009.999., 2910
          - Code 2174, stuknummers 010.000 - 020.000., 2911
          - Code 2175 - 2176., 2912
          - Code 2177, stuknummers 000.001 - 009.999., 2913
          - Code 2177, stuknummers 010.000 - 019.999., 2914
          - Code 2177, stuknummers 020.000 - 029.999., 2915
          - Code 2177, stuknummers 030.000 - 042.999., 2916
          - Code 2178., 2917
          - Code 2179 - 2181., 2918
          - Code 2182., 2919
          - Code 2183 - 2191., 2920
          - Code 2192., 2921
          - Code 2193 - 2195., 2922
          - Code 2196., 2923
          - Code 2197 - 2198., 2924
          - Code 2199 stuknummers 000.001 - 009.999., 2925
          - Code 2199 stuknummers 010.000 - 013.999., 2926
          - Code 2202 - 2203, stuknummers 000.001 - 049.999, coupure f 1,--., 2927
          - Code 2203, stuknummers 000.001 - 010.019, coupure f 10,--., 2928
          - Code 2203, stuknummers 010.020 - 019.999, coupure f 10,--., 2929
          - Code 2203, stuknummers 020.000 - 29.999, coupure f 10,--., 2930
          - Code 2203, stuknummers 050.000 - 139.999, coupure f 1,--., 2931
          - Code 2203, stuknummers 140.000 - 217.999, coupure f 1,--., 2932
          - Code 2204 - 2205., 2933
          - Code 2206, stuknummers 000.001 - 009.999., 2934
          - Code 2206, stuknummers 010.000 - 019.999., 2935
          - Code 2206, stuknummers 020.000 - 029.999., 2936
          - Code 2206, stuknummers 030.000 - 039.999., 2937
          - Code 2206, stuknummers 040.000 - 049.999., 2938
          - Code 2206, stuknummers 050.000 - 061.999., 2939
          - Code 2207 - 2210., 2940
          - Code 2211 - 2214, 2216 - 2217., 2941
          - Code 2218, stuknummers 000.001 - 009.999., 2942
          - Code 2218, stuknummers 010.000 - 018.999., 2943
          - Code 2219 - 2222., 2944
          - Code 2223., 2945
          - Code 2224., 2946
          - Code 2225 - 2227, 2231 - 2233., 2947
          - Code 2234, stuknummers 000.001 - 009.999., 2948
          - Code 2234, stuknummers 010.000 - 015.000., 2949
          - Code 2235 - 2236., 2950
          - Code 2237 - 2240., 2951
          - Code 2241 - 2243., 2952
          - Code 2244 - 2247., 2953
          - Code 2248 - 2249., 2954
          - Code 2250, stuknummers 000.001 - 009.993., 2955
          - Code 2250, stuknummers 009.994 - 019.999., 2956
          - Code 2250, stuknummers 020.000 - 029.997., 2957
          - Code 2250, stuknummers 029.998 - 039.999., 2958
          - Code 2251 - 2252., 2959
          - Code 2253, stuknummers 000.001 - 009.986., 2960
          - Code 2253, stuknummers 009.987 - 019.999., 2961
          - Code 2254 - 2256., 2962
          - Code 2257., 2963
          - Code 2258 - 2261., 2964
          - Code 2262 - 2264., 2965
          - Code 2271, coupure f 120,--., 2966
          - Code 2271, coupure f 600,-- en f 1200,--., 2967
          - Code 2272 - 2274., 2968
          - Code 2275, stuknummers 000.001 - 009.999., 2969
          - Code 2275, stuknummers 010.000 - 013.999., 2970
          - Code 2276., 2971
          - Code 2277., 2972
          - Code 2278., 2973
          - Code 2279 - 2280., 2974
          - Code 2281., 2975
          - Code 2282 - 2283., 2976
          - Code 2284, stuknummers 000.001 - 009.999., 2977
          - Code 2284, stuknummers 010.000 - 019.999., 2978
          - Code 2284, stuknummers 020.000 - 029.999., 2979
          - Code 2291 - 2293, 2295 - 2203, 2311., 2980
          - Code 2312, stuknummers 000.001 - 009.999., 2981
          - Code 2312, stuknummers 010.000 - 019.999., 2982
          - Code 2312, stuknummers 020.000 - 023.999., 2983
          - Code 2313., 2984
          - Code 2314, stuknummers 000.001 - 009.999., 2985
          - Code 2314, stuknummers 010.000 - 019.999., 2986
          - Code 2314, stuknummers 020.000 - 023.999., 2987
          - Code 2315., 2988
          - Code 2316, stuknummers 000.001 - 009.999., 2989
          - Code 2316, stuknummers 010.000 - 019.999., 2990
          - Code 2316, stuknummers 020.000 - 029.999., 2991
          - Code 2316, stuknummers 030.000 - 039.999., 2992
          - Code 2316, stuknummers 040.000 - 049.999., 2993
          - Code 2316, stuknummers 050.000 - 059.999., 2994
          - Code 2316, stuknummers 060.000 - 069.999., 2995
          - Code 2316, stuknummers 070.000 - 089.999., 2996
          - Code 2316, stuknummers 090.000 - 099.999., 2997
          - Code 2316, stuknummers 100.000 - 109.999., 2998
          - Code 2316, stuknummers 100.000 - 109.999., 2999
          - Code 2316, stuknummers 110.000 - 119.999., 3000
          - Code 2316, stuknummers 130.000 - 149.999., 3001
          - Code 2316, stuknummers 150.000 - 159.999., 3002
          - Code 2316, stuknummers 160.000 - 179.999., 3003
          - Code 2316, stuknummers 180.000 - 189.999., 3004
          - Code 2316, stuknummers 190.000 - 199.999., 3005
          - Code 2316, stuknummers 200.000 - 209.999., 3006
          - Code 2316, stuknummers 210.000 - 219.999., 3007
          - Code 2316, stuknummers 220.000 - 229.999., 3008
          - Code 2316, stuknummers 230.000 - 239.999., 3009
          - Code 2316, stuknummers 240.000 - 249.999., 3010
          - Code 2316, stuknummers 250.000 - 259.999., 3011
          - Code 2316, stuknummers 260.000 - 269.999., 3012
          - Code 2316, stuknummers 270.000 - 279.999., 3013
          - Code 2316, stuknummers 280.000 - 319.999., 3014
          - Code 2316, stuknummers 320.000 - 329.999., 3015
          - Code 2316, stuknummers 330.000 - 339.999., 3016
          - Code 2316, stuknummers 340.000 - 349.999., 3017
          - Code 2316, stuknummers 350.000 - 359.999., 3018
          - Code 2316, stuknummers 360.000 - 369.999., 3019
          - Code 2316, stuknummers 370.000 - 379.999., 3020
          - Code 2316, stuknummers 380.000 - 389.999., 3021
          - Code 2316, stuknummers 390.000 - 399.999., 3022
          - Code 2316, stuknummers 400.000 - 409.999., 3023
          - Code 2316, stuknummers 410.000 - 439.999., 3024
          - Code 2316, stuknummers 440.000 - 449.999., 3025
          - Code 2316, stuknummers 450.000 - 459.999., 3026
          - Code 2316, stuknummers 460.000 - 469.999., 3027
          - Code 2316, stuknummers 470.000 - 479.999., 3028
          - Code 2316, stuknummers 480.000 - 495.999., 3029
          - Code 2317, stuknummers A 000.001 - 039.999., 3030
          - Code 2317, stuknummers A 040.000 - 069.999., 3031
          - Code 2317, stuknummers A 070.000 - 089.999., 3032
          - Code 2317, stuknummers A 090.000 - 129.999., 3033
          - Code 2317, stuknummers A 130.000 - 139.999., 3034
          - Code 2317, stuknummers A 140.000 - 149.999., 3035
          - Code 2317, stuknummers A 150.000 - 179.999., 3036
          - Code 2317, stuknummers A 180.000 - 239.999., 3037
          - Code 2317, stuknummers A 240.000 - 279.999., 3038
          - Code 2317, stuknummers A 240.000 - 279.999., 3039
          - Code 2317, stuknummers A 280.000 - 299.999., 3040
          - Code 2317, stuknummers A 300.000 - 309.999., 3041
          - Code 2317, stuknummers A 310.000 - 319.999., 3042
          - Code 2317, stuknummers A 320.000 - 369.999., 3043
          - Code 2317, stuknummers A 370.000 - 379.999., 3044
          - Code 2317, stuknummers A 380.000 - 389.999., 3045
          - Code 2317, stuknummers A 400.000 - 419.999., 3046
          - Code 2317, stuknummers A 420.000 - 429.999., 3047
          - Code 2317, stuknummers A 430.000 - 499.999., 3048
          - Code 2317, stuknummers B 000.001 - 029.999., 3049
          - Code 2317, stuknummers B 030.000 - 059.999., 3050
          - Code 2317, stuknummers B 060.000 - 079.999., 3051
          - Code 2317, stuknummers B 080.000 - 099.999., 3052
          - Code 2317, stuknummers B 100.000 - 129.999., 3053
          - Code 2317, stuknummers B 130.000 - 139.999., 3054
          - Code 2317, stuknummers B 140.000 - 159.999., 3055
          - Code 2317, stuknummers B 160.000 - 179.999., 3056
          - Code 2317, stuknummers B 180.000 - 199.999., 3057
          - Code 2317, stuknummers B 200.000 - 239.999., 3058
          - Code 2317, stuknummers B 240.000 - 279.999., 3059
          - Code 2317, stuknummers B 280.000 - 299.999., 3060
          - Code 2317, stuknummers B 300.000 - 309.999., 3061
          - Code 2317, stuknummers B 310.000 - 319.999., 3062
          - Code 2317, stuknummers B 320.000 - 369.999., 3063
          - Code 2317, stuknummers B 370.000 - 379.999., 3064
          - Code 2317, stuknummers B 380.000 - 389.999., 3065
          - Code 2317, stuknummers B 390.000 - 409.999., 3066
          - Code 2317, stuknummers B 410.000 - 419.999., 3067
          - Code 2317, stuknummers B 420.000 - 429.999., 3068
          - Code 2317, stuknummers B 430.000 - 499.999., 3069
          - Code 2317, stuknummers C 000.001 - 029.999., 3070
          - Code 2317, stuknummers C 030.000 - 059.999., 3071
          - Code 2317, stuknummers C 060.000 - 079.999., 3072
          - Code 2317, stuknummers C 080.000 - 099.999., 3073
          - Code 2317, stuknummers C 100.000 - 129.999., 3074
          - Code 2317, stuknummers C 130.000 - 159.999., 3075
          - Code 2317, stuknummers C 140.000 - 169.999., 3076
          - Code 2317, stuknummers C 170.000 - 179.999., 3077
          - Code 2317, stuknummers C 180.000 - 199.999., 3078
          - Code 2317, stuknummers C 200.000 - 239.999., 3079
          - Code 2317, stuknummers C 240.000 - 279.999., 3080
          - Code 2317, stuknummers C 280.000 - 299.999., 3081
          - Code 2317, stuknummers C 300.000 - 309.999., 3082
          - Code 2317, stuknummers C 310.000 - 319.999., 3083
          - Code 2317, stuknummers C 320.000 - 369.999., 3084
          - Code 2317, stuknummers C 370.000 - 379.999., 3085
          - Code 2317, stuknummers C 380.000 - 399.999., 3086
          - Code 2317, stuknummers C 400.000 - 409.999., 3087
          - Code 2317, stuknummers C 410.000 - 419.999., 3088
          - Code 2317, stuknummers C 420.000 - 429.999., 3089
          - Code 2317, stuknummers C 430.000 - 499.999., 3090
          - Code 2317, stuknummers D 000.001 - 029.999., 3091
          - Code 2317, stuknummers D 030.000 - 059.999., 3092
          - Code 2317, stuknummers D 060.000 - 079.999., 3093
          - Code 2317, stuknummers D 080.000 - 099.999., 3094
          - Code 2317, stuknummers D 100.000 - 129.999., 3095
          - Code 2317, stuknummers D 130.000 - 139.999., 3096
          - Code 2317, stuknummers D 140.000 - 169.999., 3097
          - Code 2317, stuknummers D 170.000 - 179.999., 3098
          - Code 2317, stuknummers D 180.000 - 239.999., 3099
          - Code 2317, stuknummers D 240.000 - 279.999., 3100
          - Code 2317, stuknummers D 280.000 - 299.999., 3101
          - Code 2317, stuknummers D 300.000 - 309.999., 3102
          - Code 2317, stuknummers D 310.000 - 319.999., 3103
          - Code 2317, stuknummers D 320.000 - 369.999., 3104
          - Code 2317, stuknummers D 370.000 - 379.999., 3105
          - Code 2317, stuknummers D 380.000 - 389.999., 3106
          - Code 2317, stuknummers D 390.000 - 409.999., 3107
          - Code 2317, stuknummers D 410.000 - 419.999., 3108
          - Code 2317, stuknummers D 420.000 - 429.999., 3109
          - Code 2317, stuknummers D 430.000 - 499.999., 3110
          - Code 2317, stuknummers E 000.001 - 029.999., 3111
          - Code 2317, stuknummers E 030.000 - 059.999., 3112
          - Code 2317, stuknummers E 060.000 - 079.999., 3113
          - Code 2317, stuknummers E 080.000 - 099.999., 3114
          - Code 2317, stuknummers E 100.000 - 129.999., 3115
          - Code 2317, stuknummers E 130.000 - 139.999., 3116
          - Code 2317, stuknummers E 140.000 - 169.999., 3117
          - Code 2317, stuknummers E 170.000 - 179.999., 3118
          - Code 2317, stuknummers E 180.000 - 199.999., 3119
          - Code 2317, stuknummers E 200.000 - 259.999., 3120
          - Code 2317, stuknummers E 260.000 - 299.999., 3121
          - Code 2317, stuknummers E 300.000 - 309.999., 3122
          - Code 2317, stuknummers E 310.000 - 319.999., 3123
          - Code 2317, stuknummers E 320.000 - 369.999., 3124
          - Code 2317, stuknummers E 370.000 - 379.999., 3125
          - Code 2317, stuknummers E 380.000 - 389.999., 3126
          - Code 2317, stuknummers E 390.000 - 409.999., 3127
          - Code 2317, stuknummers E 410.000 - 419.999., 3128
          - Code 2317, stuknummers E 420.000 - 429.999., 3129
          - Code 2317, stuknummers E 430.000 - 499.999., 3130
          - Code 2317, stuknummers F 000.001 - 029.999., 3131
          - Code 2317, stuknummers F 030.000 - 059.999., 3132
          - Code 2317, stuknummers F 060.000 - 079.999., 3133
          - Code 2317, stuknummers F 080.000 - 099.999., 3134
          - Code 2317, stuknummers F 100.000 - 129.999., 3135
          - Code 2317, stuknummers F 130.000 - 139.999., 3136
          - Code 2317, stuknummers F 140.000 - 169.999., 3137
          - Code 2317, stuknummers F 170.000 - 179.999., 3138
          - Code 2317, stuknummers F 180.000 - 199.999., 3139
          - Code 2317, stuknummers F 200.000 - 259.999., 3140
          - Code 2317, stuknummers F 260.000 - 299.999., 3141
          - Code 2317, stuknummers F 300.000 - 309.999., 3142
          - Code 2317, stuknummers F 310.000 - 319.999., 3143
          - Code 2317, stuknummers F 320.000 - 369.999., 3144
          - Code 2317, stuknummers F 370.000 - 379.999., 3145
          - Code 2317, stuknummers F 380.000 - 389.999., 3146
          - Code 2317, stuknummers F 390.000 - 409.999., 3147
          - Code 2317, stuknummers F 410.000 - 419.999., 3148
          - Code 2317, stuknummers F 420.000 - 429.999., 3149
          - Code 2317, stuknummers F 430.000 - 499.999., 3150
          - Code 2317, stuknummers G 000.001 - 029.999., 3151
          - Code 2317, stuknummers G 030.000 - 059.999., 3152
          - Code 2317, stuknummers G 060.000 - 079.999., 3153
          - Code 2317, stuknummers G 080.000 - 099.999., 3154
          - Code 2317, stuknummers G 100.000 - 129.999., 3155
          - Code 2317, stuknummers G 130.000 - 139.999., 3156
          - Code 2317, stuknummers G 140.000 - 169.999., 3157
          - Code 2317, stuknummers G 170.000 - 179.999., 3158
          - Code 2317, stuknummers G 180.000 - 199.999., 3159
          - Code 2317, stuknummers G 200.000 - 259.999., 3160
          - Code 2317, stuknummers G 260.000 - 299.999., 3161
          - Code 2317, stuknummers G 300.000 - 309.999., 3162
          - Code 2317, stuknummers G 310.000 - 319.999., 3163
          - Code 2317, stuknummers G 320.000 - 379.999., 3164
          - Code 2317, stuknummers G 380.000 - 389.999., 3165
          - Code 2317, stuknummers G 390.000 - 409.999., 3166
          - Code 2317, stuknummers G 410.000 - 419.999., 3167
          - Code 2317, stuknummers G 420.000 - 429.999., 3168
          - Code 2317, stuknummers G 430.000 - 499.999., 3169
          - Code 2317, stuknummers H 000.001 - 039.999., 3170
          - Code 2317, stuknummers H 040.000 - 069.999., 3171
          - Code 2317, stuknummers H 070.000 - 099.999., 3172
          - Code 2317, stuknummers H 100.000 - 129.999., 3173
          - Code 2317, stuknummers H 130.000 - 139.999., 3174
          - Code 2317, stuknummers H 140.000 - 169.999., 3175
          - Code 2317, stuknummers H 170.000 - 179.999., 3176
          - Code 2317, stuknummers H 180.000 - 229.999., 3177
          - Code 2317, stuknummers H 230.000 - 289.999., 3178
          - Code 2317, stuknummers H 290.000 - 299.999., 3179
          - Code 2317, stuknummers H 300.000 - 309.999., 3180
          - Code 2317, stuknummers H 310.000 - 319.999., 3181
          - Code 2317, stuknummers H 320.000 - 379.999., 3182
          - Code 2317, stuknummers H 380.000 - 389.999., 3183
          - Code 2317, stuknummers H 390.000 - 409.999., 3184
          - Code 2317, stuknummers H 410.000 - 419.999., 3185
          - Code 2317, stuknummers H 420.000 - 429.999., 3186
          - Code 2317, stuknummers H 430.000 - 499.999., 3187
          - Code 2317, stuknummers I 000.001 - 039.999., 3188
          - Code 2317, stuknummers I 040.000 - 069.999., 3189
          - Code 2317, stuknummers I 070.000 - 079.999., 3190
          - Code 2317, stuknummers I 080.000 - 099.999., 3191
          - Code 2317, stuknummers I 100.000 - 129.999., 3192
          - Code 2317, stuknummers I 130.000 - 139.999., 3193
          - Code 2317, stuknummers I 140.000 - 169.999., 3194
          - Code 2317, stuknummers I 170.000 - 179.999., 3195
          - Code 2317, stuknummers I 180.000 - 239.999., 3196
          - Code 2317, stuknummers I 240.000 - 299.999., 3197
          - Code 2317, stuknummers I 300.000 - 309.999., 3198
          - Code 2317, stuknummers I 310.000 - 319.999., 3199
          - Code 2317, stuknummers I 320.000 - 379.999., 3200
          - Code 2317, stuknummers I 380.000 - 389.999., 3201
          - Code 2317, stuknummers I 390.000 - 409.999., 3202
          - Code 2317, stuknummers I 410.000 - 419.999., 3203
          - Code 2317, stuknummers I 420.000 - 429.999., 3204
          - Code 2317, stuknummers I 430.000 - 499.999., 3205
          - Code 2317, stuknummers J 000.001 - 039.999., 3206
          - Code 2317, stuknummers J 040.000 - 069.999., 3207
          - Code 2317, stuknummers J 070.000 - 099.999., 3208
          - Code 2317, stuknummers J 100.000 - 129.999., 3209
          - Code 2317, stuknummers J 130.000 - 139.999., 3210
          - Code 2317, stuknummers J 140.000 - 169.999., 3211
          - Code 2317, stuknummers J 170.000 - 199.999., 3212
          - Code 2317, stuknummers J 200.000 - 269.999., 3213
          - Code 2317, stuknummers J 270.000 - 299.999., 3214
          - Code 2317, stuknummers J 300.000 - 309.999., 3215
          - Code 2317, stuknummers J 310.000 - 319.999., 3216
          - Code 2317, stuknummers J 320.000 - 379.999., 3217
          - Code 2317, stuknummers J 380.000 - 389.999., 3218
          - Code 2317, stuknummers J 390.000 - 409.999., 3219
          - Code 2317, stuknummers J 410.000 - 419.999., 3220
          - Code 2317, stuknummers J 420.000 - 429.999., 3221
          - Code 2317, stuknummers J 430.000 - 499.999., 3222
          - Code 2317, supplement serie A - E., 3223
          - Code 2317, supplement serie F - J., 3224
          - Code 2318., 3225
          - Code 2319, coupure f 187,50., 3226
          - Code 2319, coupure f 750,--., 3227
          - Code 2320, coupure f 8,--., 3228
          - Code 2320, stuknummers, coupure f 9,--., 3229
          - Code 2321 - 2322., 3230
          - Code 2323., 3231
          - Code 2323., 3232
          - Code 2324 - 2325., 3233
          - Code 2330., 3234
          - Code 2331, stuknummers 000.001 - 010.018., 3235
          - Code 2331, stuknummers 010.020 - 019.999., 3236
          - Code 2331, stuknummers 020.000 - 028.299., 3237
          - Code 2332 - 2334., 3238
          - Code 2335., 3239
          - Code 2336 - 2339., 3240
          - Code 2340, stuknummers 000.001 - 009.999., 3241
          - Code 2340, stuknummers 010.000 - 019.999., 3242
          - Code 2340, stuknummers 020.000 - 029.999., 3243
          - Code 2340, stuknummers 030.000 - 039.999., 3244
          - Code 2340, stuknummers 040.000 - 049.999., 3245
          - Code 2340, stuknummers 050.000 - 059.999., 3246
          - Code 2340, stuknummers 060.000 - 069.999., 3247
          - Code 2340, stuknummers 070.000 - 079.999., 3248
          - Code 2340, stuknummers 080.000 - 089.999., 3249
          - Code 2340, stuknummers 090.000 - 099.999., 3250
          - Code 2340, stuknummers 100.000 - 109.999., 3251
          - Code 2340, stuknummers 110.000 - 119.999., 3252
          - Code 2340, stuknummers 120.000 - 129.999., 3253
          - Code 2340, stuknummers 130.000 - 139.999., 3254
          - Code 2340, stuknummers 140.000 - 149.999., 3255
          - Code 2340, stuknummers 150.000 - 172.999., 3256
          - Code 2341 - 2343., 3257
          - Code 2344 - 2346., 3258
          - Code 2347, stuknummers 000.001 - 010.010., 3259
          - Code 2347, stuknummers 010.011 - 020.009., 3260
          - Code 2347, stuknummers 020.010 - 030.015., 3261
          - Code 2347, stuknummers 030.017 - 039.999., 3262
          - Code 2347, stuknummers 040.000 - 049.999., 3263
          - Code 2347, stuknummers 050.000 - 059.999., 3264
          - Code 2347, stuknummers 060.000 - 070.025., 3265
          - Code 2347, stuknummers 070.026 - 082.299., 3266
          - Code 2348 - 2350., 3267
          - Code 2351, stuknummers 000.001 - 009.999., 3268
          - Code 2351, stuknummers 010.000 - 019.999., 3269
          - Code 2351, stuknummers 020.000 - 024.999., 3270
          - Code 2352., 3271
          - Code 2353, stuknummers 000.001 - 009.999, coupure f 100,--., 3272
          - Code 2353, stuknummers 000.001 - 009.999, coupure f 1000,--., 3273
          - Code 2353, stuknummers 010.000 - 019.999, coupure f 100,--., 3274
          - Code 2353, stuknummers 010.000 - 019.999, coupure f 1000,--., 3275
          - Code 2353, stuknummers 020.000 - 026.899, coupure f 1000,--., 3276
          - Code 2353, stuknummers 020.000 - 029.999, coupure f 100,--., 3277
          - Code 2353, stuknummers 030.000 - 038.999, coupure f 100,--., 3278
          - Code 2354, stuknummers 000.001 - 009.999., 3279
          - Code 2354, stuknummers 010.000 - 039.999., 3280
          - Code 2355 - 2357., 3281
          - Code 2358., 3282
          - Code 2359 - 2361., 3283
          - Code 2362, stuknummers 000.001 - 009.999., 3284
          - Code 2362, stuknummers 010.000 - 018.499., 3285
          - Code 2363 - 2366., 3286
          - Code 2367 - 2369., 3287
          - Code 2370 - 2372., 3288
          - Code 2373 - 2377., 3289
          - Code 2378 - 2385., 3290
          - Code 2386 - 2389., 3291
          - Code 2390 - 2391., 3292
          - Code 2392, stuknummers 000.001 - 009.999., 3293
          - Code 2392, stuknummers 010.000 - 024.999., 3294
          - Code 2393 - 2394., 3295
          - Code 2395., 3296
          - Code 2396 - 2399., 3297
          - Code 2400 - 2404., 3298
          - Code 2405, stuknummers 000.001 - 009.999., 3299
          - Code 2405, stuknummers 010.000 - 013.999., 3300
          - Code 2406 - 2412., 3301
          - Code 2413 - 2416., 3302
          - Code 2417 - 2418, 2421 - 2422., 3303
          - Code 2423, stuknummers 000.001 - 009.999., 3304
          - Code 2423, stuknummers 010.000 - 019.999., 3305
          - Code 2423, stuknummers 020.000 - 029.999., 3306
          - Code 2423, stuknummers 030.000 - 039.999., 3307
          - Code 2424 - 2431., 3308
          - Code 2432, stuknummers 000.001 - 009.999., 3309
          - Code 2432, stuknummers 010.000 - 019.999., 3310
          - Code 2433, coupure f 200,--., 3311
          - Code 2433, stuknummers 000.001 - 029.999, coupure f 1000,--., 3312